Inventaris van kaarten, tekeningen en modellen, behorend tot het archief van de waterbouwkundige ingenieurs J. Blanken Jz. [1755-1838], A. Blanken Jz. [1767-1824] en J. v. Lakerveld Blanken [1793-1885]
Nationaal Archief, Den Haag
- ARIE BLANKEN JZ., II
  - In dienst van Waterstaat., A
    - Ingenieur en chef in het Departement Monden van de Maas, (1681), 1811-1813, en hoofdingenieur in Zuid-Holland, 1813-1823., 2
      - Zuid-Holland: grote weg nr. 2.
        - Kaarten en tekeningen betreffende een plan voor de aanleg van een gedeelte van de grote weg nr. 2 (Amsterdam-Parijs) door Zuid-Holland, van Gorinchem naar Vianen., 1812-1813; 469-473
          - Kaart van het tracé van Gorinchem naar Vianen., 470; 1 blad; Schaal 1.600 R.r. = 19,3 cm (ca. 1:31.000)
          - Kaart van het tracé van Gorinchem naar Meerkerk., 471; 1 blad; Schaal 200 R.r. = 15 cm (ca. 1:5.000)
          - Kaart van het tracé van Meerkerk naar Vianen., 472; 1 blad; Schaal 250 R.r. = 18,6 cm (ca. 1:5.000)
          - Bouwtekening van de aanleg van een brug in de weg van Gorinchem naar Vianen., 473; 1 blad; Schaal 40 R. voeten = 30,8 cm (ca. 1 :140)
            Zie ook: WCAP nrs. 352, 358-360, 626 en 1606. Na 1821 geclassificeerd als weg 1e klasse nr. 3.
        - Kaart van een plan voor de bestrating van een gedeelte van de grote weg nr. 2 door de landen van Heusden en Altena, van Gorinchem over Raamsdonkveer naar Oosterhout., ca. 1811-1816; 474; 2 bladen; Schaal 1.000 R.r. = 12,3 cm (ca. 1:31.000)
          Ingetekend op een gedrukte kaart van F.W. Conrad en J. Engelman uit 1798.
      - Zuid-Holland: weg nr. 5.
        - Kaart en profielen betreffende een plan voor de aanleg van een gedeelte van de grote weg le klasse nr. 5 ('s-Gravenhage-Hannover), door Zuid-Holland, van Bodegraven tot aan de grens met de provincie Utrecht bij Woerden., ca. 1820; 475-476
          - Kaart van het tracé van Bodegraven tot voorbij Woerden., 475; 1 blad
          - Profielen behorend tot de kaart., 476; 1 katern; Schaal 20 Ellen = 10 cm (ca. 1:140)
            Na 1821 geclassificeerd als weg van de 2e klasse nr. 2 in Zuid-Holland.
        - Kaarten en profielen betreffende een plan voor de aanleg van een gedeelte van de grote weg nr. 5 ('s-Gravenhage-Givet) door Zuid-Holland, van Rotterdam tot Willemstad., 1819; 477-482
          Vervaardigd door: A. Blanken Jz., C. de Beer en A.C. Kros.
          - Kaart van het tracé van Rotterdam naar het veer te Goedschalkoord., 477; 2 bladen; Schaal 100 Ellen = 19,5 cm (ca. 1:3.500)
            Voor net-kaart zie: WCAP nrs. 432-433.
          - Kaart van het tracé van Rotterdam-Charlois naar Numansdorp., 478; 1 blad; Schaal 100 R.r. = 12,9 cm (ca. 1:2.900)
          - Kaart van het tracé van Goedschalkoord naar Numansdorp., 479; 1 blad; Schaal 80 R.r. = 10 cm (ca. 1:3.000)
            Voor net-kaart zie: WCAP nrs. 434 en 436.
          - Technische tekeningen van de aanleg van een brug in de weg van Goedschalkoord naar Numansdorp., 480-480; 4 bladen; Schaal 200 Ellen = 20 cm (ca. 1:690)
            - Blad., 480
            - Blad., 480
          - Technische tekening van de aanleg van een brug over de Koedoot., 481; 1 blad; Schaal 10 Ellen = 16 cm (ca. 1:43)
          - Profielen van het tracé van de weg., 482; 1 blad
            Vervaardigd door: de polder Pendrecht.
            Na 1821 geclassificeerd als weg van de 2e klasse nr. 4 in Zuid-Holland.
      - Zuid-Holland: weg nr. 7.
        - Kaarten van plannen voor de aanleg van een gedeelte van de grote weg nr. 7 (Rotterdam-Malmedy), door ZuidHolland, van Rotterdam tot Moerdijk., 1810-1822; 483-500
          Vervaardigd door: A. Blanken Jz., J.A. Blanken Jz., J.A. van Essen, A. Goekoop en A.C. Kros.
          - Kaart van het tracé van Rotterdam, over het eiland IJsselmonde naar het nieuwe veer te Moerdijk. 1810, 483-483B; 2 bladen; Schaal 1.000 R.r. = 18,6 cm (ca. 1:20.000)
            - Blad, 483
            - Blad, 483
            - Blad, 483B
          - Kaart van het tracé van Rotterdam tot Lage Zwaluwe, 1815, 484; 1 blad; Schaal 5.000 R.r. = 14,2 cm (ca. 1:132.400)
          - Kaart van het tracé van Rotterdam naar Dordrecht., 485; 1 blad; Schaal 200 R.r. = 12 cm (ca. 1:6.300)
          - Kaart van het tracé van Rotterdam naar Dordrecht., 486; 1 blad; Schaal 200 R.r. = 10 cm (ca. 1:7.500)
          - Kaart van het tracé van Rotterdam naar Dordrecht., 487; 1 blad; Schaal 1.000 R.r. = 13 cm (ca. 1:29.000)
          - Kaart van het tracé van Rotterdam naar het veer te Moerdijk met aangegeven de te leggen bruggen., 488; 1 blad; Schaal 100 R.r. = 2 cm (ca. 1:18.800)
          - Kaart van het tracé door Katendrecht, 1819, 489; 1 blad
            Behoort bij rapport d.d. 15 september 1819 nr. 1871.
          - Kaart van het tracé van Katendrecht naar Zwijndrecht, 1819, 490; 1 blad; Schaal 50 R.r. = 9,9 cm (ca. 1:1.900)
            Vervaardigd door: A. Blanken, J.A. van Essen en A.C. Kros.
          - Kaart van de bestrating van het tracé van Rotterdam naar Zwijndrecht, 1820, 491; 1 blad; Schaal 50 R.r. = 10 cm (ca. 1:1.900)
          - Kaart van de bestrating van het tracé van Katendrecht naar Moerdijk, zoals aangelegd in de periode 1818-1821, ca. 1821-1822, 492; 1 blad; Schaal 200 R.r. = 10 cm (ca. 1:7.500)
            Met een chronologisch verslag van de werken.
          - Kaart van het tracé door IJsselmonde en de Zwijndrechtse Waard, ca. 1820, 493; 1 blad; Schaal 1.000 R.r. = 18,8 cm (ca. 1:20.000)
            Vervaardigd door: A. Blanken ingetekend op de bladen 3 en 4 van de gedrukte kaart van de Maas en Merwede van M. Bolstra uit 1738-1741.
            Zie ook: WCAP nr. 897.
          - Plattegrond van het tracé door Zwijndrecht, ca. 1818-1819, 494; 1 blad; Schaal 100 Ellen = 9,8 cm (ca. 1:700)
            Zie ook: WCAP nr. 1057.
          - Plattegrond van het tracé door Zwijndrecht en Dordrecht met de veer-verbinding, ca. 1822, 495; 1 blad schets; Schaal 100 Ellen = 11 cm (ca. 1:625)
            Zie ook: WCAP nrs. 308 en 312.
          - Kaart van het tracé van Dordrecht naar Wieldrecht, 1817, 496; 1 blad; Schaal 1.000 Ellen = 11,5 cm (ca. 1:6.000)
          - Kaart van het tracé door het eiland van Dordrecht naar de veerhaven aan de Amer., 497; 2 bladen; Schaal 300 R.r. = 7 cm (ca. 1:16.000)
            Vervaardigd door: A. Blanken Jz., ingetekend op een kaart, uitgegeven door M. de Vries in 1717.
          - Kaart van het tracé door het eiland van Dordrecht naar de veerhaven aan de Amer., 498; 1 blad; Schaal 200 R.r. = 11 cm (ca. 1:6.800)
          - Kaart van het tracé door de polder Wieldrecht, de Oude- en Nieuwe Beerpolder en de Zuidpolder, 1820, 499; 1 blad; Schaal 1:5.000
          - Kaart van het tracé door de Oude- en Nieuwe Beerpolder, naar de veerhaven aan de Amer., 500; 1 blad schets; Schaal 100 R.r. = 7,5 cm (ca. 1:5.000)
      - Zuid-Holland: weg nr. 10.
        - Kaart van een plan voor de bestrating van weg nr. 10 van Brielle naar Hellevoetsluis., ca. 1816-1819; 501-501; 2 bladen; Schaal 1.200 R.r. = 15,5 cm (ca. 1:29.000)
          Voor net-kaart zie: WCAP nrs. 899 en 1661.
          - Blad., 501
          - Blad., 501
      - Zuid-Holland: weg nr. 24.
        - Kaart van een plan voor de bestrating van een gedeelte van de weg nr. 24 Hellevoetsluis-Vlissingen, van Dirksland naar Herkingen over het eiland van Flakkee., ca. 1816-1819; 502; 1 blad; Schaal (ca. 1:30.000)
          Voor net-kaart zie: WCAP nr. 898.
          Na 1821 geclassificeerd als weg nr. 3 van de 2e klasse in Zuid-Holland.
      - Zuidplas.
        - Kaart en profielen betreffende een plan voor het graven van een ringvaart langs de Zuidplas van Kortenoord naar Moordrecht., 1816; 503-503; 2 bladen; Schaal 100 R.r. = 13,2 cm (ca. 1:2.800)
          Zie ook: WCAP nr. 1037.
          - Blad., 503
          - Blad., 503
        - Kaart van een plan voor de droogmaking van de Zuidplas in Schieland., 1816; 504; 1 blad
          Zie ook: WCAP nrs. 1029-1036 en 1038.
        - Kaart van peilingen verricht in de Zuidplas en aangrenzende polders., 1817; 505; 2 bladen; Schalen van (ca. 1:15.000) tot (ca. 1:17.000)
          Zie ook: WCAP nr. 3252.
        - Kaart van een plan voor de droogmaking van de Zuidplas door de aanleg van molengangen langs de boezem bij Kortenoord met 3 tot 6 molens., 1818; 506; 1 blad; Schaal 100 R.r. = 13 cm (ca. 1:2.900)
          Vervaardigd door: J.A. van Essen en J. van der Loo, opzichters van het Hoogheemraadschap Schieland, op order van A. Blanken Jz.
        - Kaart van de polders van de ambachten van Waddinxveen en Moordrecht gelegen in de Zuidplas., 507; 1 blad schets
        - Nota en technische tekening betreffende de benodigde bouwmaterialen voor de constructie van een "stenen wachtheul" in de boezemkaden van de Zuidplaspolder in Schieland., 508; 1 stuk, 1 blad; Schaal 18 R. voeten = 11,6 cm (ca. 1:50)
      - Zwartewaal.
        - Technische tekeningen van de herstelwerken aan het havenhoofd te Zwartewaal., 1812-1813; 509-509; 2 bladen; Schaal 60 R. voeten = 12,2 cm (ca. 1:150)
          - Blad., 509
          - Blad., 509
      - De Zweth.
        - Memorie en technische tekeningen betreffende een plan voor de herstelling van de "Ackerdijkse Zuidmolen" staande aan de Schie tussen Delft en Overschie voorbij de Zweth., 510-510; 1 stuk, 4 bladen; Schaal 25 R.r. = 16,5 cm (ca. 1:570)
          - Blad., 510
          - Blad., 510
          - Blad., 510
      - Overigen.
        - Technische tekeningen van de constructie van een schutsluis met brug., 511-511; 7 bladen; diverse Schalen
          - Blad., 511
          - Blad., 511
        - Technische tekening van de fundering van een zeskanten watermolen., 512; 1 blad schets
        - Bouwtekeningen van de constructie van een wipwatermolen in de polder Bolgerij., 1793; 513; 2 bladen; Schaal (ca. 1:48)
          Vervaardigd door: J.T. en Wm. Blanken.
  - Overige Diensten., B
    - Directeur van de geoctrooieerde vervening in de Krimpenerward, 1797-1804, (1806)., 1
      - Krimpenerwaard.
        - Kaart van een plan voor het graven van een uitwateringskanaal door de Krimpenerwaard naar de Hollandse IJssel., 1797; 514-514; 2 bladen; Schaal 600 R.r. = 14 cm (ca. 1:1.600)
          Vervaardigd door: J.T. Blanken, bouwmeester.
          Ingetekend op een kaart, uitgegeven door D.W.C. Hattinga en C.C. Kanne in 1771-1778.
          - Blad., 514
          - Blad., 514
        - Kortland., Kaart van een gewijzigd plan voor de aanleg van een noodsluis bij Kortland in de Krimpenerwaard.; ca. 1798-1803; 515; 1 blad; Schaal 48 R.r. = 12,5 cm (ca. 1:1.400 )
        - Stolwijk., Kaart van de Krimpenerwaard betreffende de vervening van het gebied tussen Stolwijk en Berkenwoude.; ca. 1798-1803; 516; 1 blad; Schaal 1.500 R.r. = 9,5 cm (ca. 1:59.000)
        - Stolwijk., Plattegrond en bouwtekening betreffende een plan voor de aanleg van een sluis in de boezem van Stolwijk voor de afvoer van turf over de rivier de Hollandse IJssel, uit de Krimpenerwaard.; 1799; 517-517; 9 bladen; Schalen van (ca. 1:1.800) tot (ca. 1:2.000)
          Bijlage op de vergadering van de commissie d.d. 19 oktober 1799.
          - Blad., 517
          - Blad., 517
        - "Kaart van den Crimpenerwaard, meetkundig opgenomen en geformeerd., 1799-1800; 518; 1 blad
          Vervaardigd door: A. Blanken Jz., directeur der geoctroyeerde vervening...".
          Aangekocht op een veiling bij H.G. Bom d.d. 21-7-1914.
        - Kaart van de geoctrooieerde vervening in de Crimpenerwaard., 1805-1806; 519; 1 blad; Schaal 1.000 R.r. = 6,6 cm (ca. 1:58.000)
          Vervaardigd door: A. Blanken Jz., en D. Veelwaard.
        - Kaarten betreffende een plan voor het graven van een ringvaart door landerijen gelegen in de te vervenen gedeelten van de Krimpenerwaard., ca. 1800-1802; 520-527
          - Kaart van het tracé tussen Stolwijk en de Neksloot., 520; 1 blad; Schaal 200 R.r. = 27 cm (ca. 1:2.800)
          - Kaart van het tracé ten noorden en zuiden van de Neksloot., 521; 1 blad
          - Kaart van het tracé tussen Stolwijk en de Reedijk., 522; 1 blad; Schaal 200 R.r. = 27 cm (ca. 1:2.800)
          - Kaart van het tracé bij Stolwijk., 523; 1 blad; Schaal 200 R.r. = 26,8 cm (ca. 1:2.800)
          - Kaart van het tracé van Bergambacht tot de Zuidbroek., 524; 1 blad
          - Kaart van het tracé van de Reedijk tot de Berkenwoudse molen., 525-525; 1 blad
            - Blad., 525
            - Blad., 525
            - Blad., 525
          - Kaart van het tracé van de Berkenwoudse Zuidbroekse weg tot Ouderkerk a.d. IJssel., 526; 1 blad
          - Kaart van het tracé langs de Oudenlandse weg te Berkenwoude., 527; 1 blad
        - Technische tekeningen van de bouw van een stoommachine met een uitwaterende sluis aan de Hollandse IJssel ter hoogte van de boezem van Berkenwoude voor de vervening van de Krimpenerwaard., ca. 1800-1804; 528.1-528.9; 2 stukken, 50 bladen
          Vervaardigd door: A. Blanken Jz. en P.A. Overduyn.
          - Blad., 528.1
          - Blad., 528.2
          - Blad., 528.3
          - Blad., 528.4
          - Blad., 528.5
          - Blad., 528.6
          - Blad., 528.7
          - Blad., 528.8
          - Blad., 528.9
          - Blad., 528.10
          - Blad., 528.11
          - Blad., 528.12
          - Blad., 528.13
          - Blad., 528.14
          - Blad., 528.15
          - Blad., 528.16
          - Blad., 528.17
          - Blad., 528.18
          - Blad., 528.19
          - Blad., 528.20
          - Blad., 528.21
          - Blad., 528.22
          - Blad., 528.23
          - Blad., 528.24
          - Blad., 528.25
          - Blad., 528.26
          - Blad., 528.27
          - Blad., 528.28
          - Blad., 528.29
          - Blad., 528.30
          - Blad., 528.31
          - Blad., 528.32
          - Blad., 528.33
          - Blad., 528.34
          - Blad., 528.35
          - Blad., 528.36
          - Blad., 528.37
          - Blad., 528.38
          - Blad., 528.39
          - Blad., 528.40
          - Blad., 528.41
          - Blad., 528.42
          - Blad., 528.43
          - Blad., 528.44
          - Blad., 528.45
          - Blad., 528.46
          - Blad., 528.47
          - Blad., 528.48
          - Blad., 528.49
          - Blad., 528.50
          - Blad., 528.51
    - Mede-directeur van de Katwijkse uitwatering, 1740, 1804-1808, 2
      - Katwijk.
        - Plattegrond en profiel betreffende een plan voor het graven van een uitwateringskanaal door de duinen en de aanleg van sluizen te Katwijk, voor het lozen van boezemwater van Rijnland op de Noordzee., 1740; 530; 1 blad
          uitgegeven op last van het Hoogheemraadschap Rijnland door M. Bolstra.
        - Kaarten en bouwtekeningen betreffende de aanleg van sluizen en bruggen in het uitwateringskanaal voor Rijnlands boezemwater te Katwijk., 1803-1807; 531-531; 10 bladen
          Vervaardigd door: A. Blanken Jz. en F.W. Conrad.
          - Blad., 531
          - Blad., 531
          - Blad., 531
        - Kaart van een plan voor de aanleg van het uitwateringskanaal te Katwijk., 1803; 532; 1 blad
          Vervaardigd door: A. Blanken Jz., F.W. Conrad en A.C. Kros, uitgegeven op last van het Hoogheemraadschap Rijnland.
        - Plattegrond en technische tekeningen betreffende funderingswerken van de sluizen in het uitwateringskanaal te Katwijk, getekend naar aanleiding van de eerste steenlegging., 1805; 533.1-533.9; 13 bladen; Diverse schalen
          Vervaardigd door: A. Hanegraaf en A.C. Kros.
          - Plattegronden., 533.1-533.2
            - Plattegrond., 533.1
            - Plattegrond., 533.1
            - Plattegrond., 533.2
          - Technische tekeningen van een grondboor-installatie., 533.3-533.5
            - Tekening., 533.3
            - Tekening., 533.4
            - Tekening., 533.5
          - Profiel van de duinen., 533.6; Schaal 1.010 R. voeten = 12 cm (ca. 1:260)
          - Plattegrond van de monding van het uitwateringskanaal., 533.7-533.9; Schaal 10 R. voeten = 6,2 cm (ca. 1:50)
            Vervaardigd door: het strand.
            - Plattegrond., 533.7
            - Plattegrond., 533.8
            - Plattegrond., 533.9
          - Doorsneden., 533.10-533.12
            - Doorsnede., 533.10
            - Doorsnede., 533.11
            - Doorsnede., 533.12
          - Technische tekening van de brug over de sluizen., 533.13; Schaal 72 R. voeten = 26,8 cm (ca. 1:84)
        - Kaart van het uitwateringskanaal en de sluizen te Katwijk aangelegd in de jaren 1804-1807 voor de lozing van boezemwater uit Rijnland op de Noordzee., 1814; 534; 1 blad; Schaal 120 R.r. = 22,8 cm (ca. 1:2.000)
          Op order van de directeur-generaal van Waterstaat, getekend onder directie van A. Blanken Jz., ingenieur in het 2e district
          Samengesteld op grond van kaarten van het Hoogheemraadschap Rijnland.
        - Kaart van een plan voor het graven van een uitwateringskanaal met sluizen te Katwijk, voor de lozing van water uit de Haarlemmermeer en Rijnland op de Noordzee., 535; 1 blad; Schaal 1.000 Mètres = 12.8 cm (ca. 1:7.800)
        - Kaart betreffende proefnemingen verricht ter bepaling van de capaciteit van het uitwateringskanaal te Katwijk., 536; 1 blad; Schaal 1.000 R.r. = 14,5 cm (ca. 1:26.00)
        - Profiel van de loop van het kanaal tussen Rijnsburg en Oegstgeest voor de toevoer van water naar de uitwaterende sluizen te Katwijk., 537; 1 blad; Schaal 100 R.r. = 12 cm (ca. 1:3.100)
    - Opzichter bij de Hollandse fortificatiën, 1784-1808., 3
      - Gooiland.
        - Kaart van een gedeelte van het Gooiland., 1792; 538; 1 blad schets
          Opgemeten door Luit. ingenieur J.L. van der Meer, getekend door A. Blanken Jz.
      - Hinderdam.
        - Plattegrond van de werken aan de dijken langs de rivier de Vecht ter hoogte van het fort Hinderdam., 17e eeuw; 539; 1 blad
        - Plattegrond van de bezittingen toebehorende aan de buitenplaats "koningslust", gelegen aan de Vecht nabij het fort Hinderdam., 1792; 540-540; 5 bladen; Schaal 50 R.r. = 9,2 cm (ca. 1:2.000)
          - Blad 1., 540
          - Blad 2., 540
          - Blad 3., 540
          - Blad 4., 540
          - Blad 5., 540
      - Linschoten.
        - Kaart en profiel betreffende een nieuw aangelegde verdedigingslinie of retranchement bij het dorp Linschoten., 1796; 541-541; 2 bladen; Schaal 100 R.r. = 10,6 cm (ca. 1:3.500)
          Met kosten-berekening van de werken in 1796.
          - Blad 1., 541
          - Blad 2., 541
      - Loosdrecht.
        - Kaart en profielen van een plan voor het graven van een uitwateringskanaal in Loosdrecht van de Drecht naar de Eem., 1797; 542-542; 5 bladen; Schaal 500 R.r. = 13,2 cm (ca. 1:14.200)
          Vervaardigd door: 's lands opzichter A. Blanken Jz., en P. Lorentz.
          Behoort bij een rapport overgelegd aan het Depot Militair van het provinciaal comité van Holland, oktober 1797.
          Zie ook: WCAP nrs. 1798-1799.
          - Blad 1., 542
          - Blad 2., 542
          - Blad 3., 542
          - Blad 4., 542
          - Blad 5., 542
      - Mark en Dintel.
        - Kaart van de werken aan de dijken en inundaties langs de rivier de Mark van Breda tot aan het Volkerak., 1793-1794; 543-543; 3 bladen; Schaal 600 R.r. = 31,5 cm (ca. 1:7.000)
          Vervaardigd door: J.L. van der Meer.
          Behoort bij een rapport aan de directeur-generaal van 's lands fortificatiën d.d. 28 januari 1794.
          - Blad 1., 543
          - Blad 2., 543
          - Blad 3., 543
        - Plattegrond en profielen betreffende een plan voor de herstelling van de sluis ter afdamming van de rivieren de Mark en Dintel., ca. 1810; 544-544; 5 bladen; Schaal 72 R. voeten = 11,8 cm (ca. 1:192)
          - Blad 1., 544
          - Blad 2., 544
          - Blad 3., 544
          - Blad 4., 544
          - Blad 5., 544
        - Plattegrond van een plan voor het dichten van de dijkdoorbraak langs de rivier de Dintel ter hoogte van de sluis., ca. 1810; 545-545; 3 bladen; Schaal 60 R. voeten = 23,5 cm (ca. 1:960)
          Zie ook: VTH nr. 1180.
          - Blad 1., 545
          - Blad 2., 545
          - Blad 3., 545
      - Moerdijk.
        - Plattegrond van de verdedigingswerken rond Moerdijk en het Zevenbergse sas., 1793; 546; 1 blad; Schaal 300 R.r. = 15,7 cm (ca. 1:7.000)
          Vervaardigd door: A. Blanken
      - Muiden.
        - Technische tekening van een plan voor de versterking van de Zeedijk ten oosten van Muiden., 547; 1 blad; Schaal 4 R.r. = 18,8 cm (ca. 1:180)
          Vervaardigd door: Jacob van Hoorn, landmeter, gegraveerd door H. de Leth.
        - Plattegrond van een plan voor de aanleg van een havendam te Muiden., 1796; 548; 1 blad; Schaal 50 R.r. = 9,7 cm (ca. 1:2.000)
          In opdracht van C.R.T. Krayenhoff, ingenieur directie Hollandse fortificatiën, getekend door A. Blanken Jz. en J. Engelman.
      - Naarden.
        - Plattegrond van de vesting Naarden., 18e eeuw; 549-549; 1 blad; Schaal 40 R.r. = 20,7 cm (ca. 1:1.400)
          - Blad., 549
          - Blad., 549
      - Noord-Brabant.
        - Kaarten van een plan voor de aanleg van een nieuwe straatweg door Noord-Brabant, van 's-Hertogenbosch naar Luik, tracé bij Best., ca. 1800; 550; 3 bladen; Schaal 2.000 R.r. = 19,1 cm (ca. 1:39.000)
        - "Kaart van de situatie van Hollands Brabant..." betreffende de inundatie- en verdedigingswerken tussen de Schelde en de Maas., 551; 1 blad; Schaal 5.000 Hollandse r. = 20 cm (ca. 1:93.000)
      - Noordschans.
        - Plattegrond van de werken aan de haven van Klundert en het fort de Noordschans., 1793; 552; 1 blad; Schaal 200 R.r. = 21 cm (ca. 1:3.500)
      - Ouderkerk a.d. Amstel.
        - Plattegrond van een plan voor de aanleg van batterijen onder Ouderkerk a.d. Amstel, voor de verdediging van de Amsteldijken., 1793; 553; 1 blad; Schaal 100 R.r. = 13,2 cm (ca. 1:2.800)
      - Roosendaalse Vliet.
        - Kaart van de buitenlanden en polders gelegen langs de Roosendaalse Vliet tussen Roosendaal en het Volkerak., 1793; 554-554; 1 blad; Schaal 600 R.r. = 26,3 cm (ca. 1:8.600)
          Behoort bij een rapport van de directeur-generaal van 's lands fortificatiën d.d. 28 januari 1794.
          - Blad., 554
          - Blad., 554
      - Utrecht.
        - Kaart van de verdedigingswerken opgeworpen rond de stad Utrecht in., 1789; 555; 1 blad; Schaal (ca. 1:42.000)
          Uitgegeven door: D.M. Langenveld.
      - Willemstad.
        - Kaart van het beleg van Willemstad en de Ruigenhilpolder., 1793; 556; 1 blad; Schaal 300 R.r. = 14 cm (ca. 1:8.000)
      - Zeist.
        - Kaart van het leger-kamp van generaal en chef Marmont nabij Zeist, met een profiel van de opgerichte pyramide van Austerlitz., ca. 1807-1810; 557; 1 blad; Schaal 100 R.r. = 9,5 cm (ca. 1:12.000)
          Uitgegeven door: Le Fèvre de Montigny en C. van Baarsel.
- J. VAN LAKERVELD BLANKEN., III
  - Ingenieur van Waterstaat in Zuid-Holland, (1810), 1814-1834., A
    - Haarlemmermeer.
      - Kaart van het Haarlemmermeer, behorend tot het verbaal "wegens de gedane inspectie van de peilingen en de gesteldheid van de gronden..."., 1812-1813; 558-558; 2 bladen
        Vervaardigd door: A. Hanegraaff, S. Kros en J. van Lakerveld Blanken.
        Zie ook: WCAP nr. 3740.
        - minuut., 558
        - copie., 558
    - Merwede.
      - Kaart van de rivier de Merwede bij Dordrecht., 1817; 559; 1 blad; Schaal 200 R.r. = 13,2 cm (ca. 1:5.700)
        Vervaardigd door: J. van Lakerveld Blanken
        Behoort bij rapport d.d. 21 september 1817 nr. 1594.
      - Kaart van de peilingen verricht op de rivier de Merwede voor Gorinchem, ter bepaling van de ligging der platen., 1820; 560; 2 bladen; Schaal 200 R.r. = 15 cm (ca. 1:5.000)
    - Overschie.
      - Bouwtekening van de constructie van een brug over de Delftse Schie te Overschie., 561; 1 blad; Schaal 24 R. voeten = 21 cm (ca. 1:36)
    - Rotterdam.